---
title: "R_teach"
author: "Chin Chun-Chen"
output: html_document
---

```{r setup, include=FALSE}
knitr::opts_chunk$set(echo = TRUE)
```
#### [**基本功能**]  
* [**計算機**]  
* [**統計量**]  
* [**Vector 向量** `c()`]    
* [**Factor 類別變數** `factor()`]    
* [**Matrix and Data Frame 矩陣和資料框**]  

# **基本功能**
### **計算機**    
```{r}
2+50
2-20
3*5
10/5
2^5 #次方
31%%7 #顯示餘數
31%/%7 #顯示商
5*10+6-9 #四則運算
```
*** 輸入 "#" 可以用來附註說明，並不會影響程式碼的執行 

> 例題：存錢在銀行，利率3%，現在存入10,000，20年後可以領回多少本利和？  

```{r}
n = 20 #令n代表20年
rate = 0.03 #令interest代表利率3%
initial = 10000 #令initial代表一開始存入的金額
final = initial*(1 + rate)^n
final #顯示20年後領回的本利和
```
### **統計量**  
* **平均數**  `mean()`
```{r}
x = 1:20 #x代表從1~20的數列
mean(x) 
```
* **變異數** `var()`
```{r}
x = 1:20 #x代表從1~20的數列
var(x) 

#原始公式
sum((x - mean(x))^2) / 19
```
### **Vector 向量** `c()`
##### **基本功能**  
```{r}
c(0, 2, 5)
x = c(0, 5, 8) # 代表(0,5,8)這個向量
x

number5to25 = 1:25
c(number5to25) #一個含有元素1~25的向量

addvector = 55:60
result = c(addvector, number5to25, 0:10) #向量合併
result
result[20] #取出第20個元素的值
result[1:3] #取出第1~3個元素的值
result[c(2,4,6)] #取出第2、4、6個元素的值
y = c(1,2,3)
y
y[-2] #顯示y向量除了第二個元素以外的值
result[-(20:25)] #不顯示第20~25個元素的值
result[c(1, 5:7)] #顯示第1個和第5~7個元素的值
#result[c(-2,3)] #錯誤輸入  

```

```{r}
x = c(0,3,7)
x * 3 #向量內的元素都乘3
y = x - 5 #向量內的元素都減5
y
x^2 #向量內的元素都平方
x = c(2,3,10)
y = c(5,2,4)
x^y #( 2^5, 3^2, 10^4)

```
##### **特殊函式**  
> `seq()` 

```{r}
seq(1, 21, by = 2) #向量元素1~21，每兩個一數
seq(1, 21, by = 3) #向量元素1~21，每三個一數
```
> `rep()`  
rep(要重複的數字, 重複幾次)  

```{r}
rep(3, 10) #3重複10次
rep(seq(1,20, by = 2), 2) #向量元素1~20每兩個一數後的數列重複兩次
rep(c(1,4), c(3,2)) # 1重複3次, 4重複2次
rep(c(2,5), each = 4) # 2,5兩個值都重複4次
rep(c(2,5), each = 4)
```
##### **遺漏值和其他特殊的數值**  
```{r}
some.evens = NULL #創造一個空向量
some.evens[seq(2,20,2)] = seq(2,20,2) #空向量內的偶數位置填入2到20的偶數
some.evens
```
*NA代表遺漏值*
```{r}
x = c(0,7,8)
x/x
```
*NaN代表"不是一個數字" => 0/0不存在*
```{r}
x = c(0,7,8)
1/x
```
*r會試圖去計算1/0，所以最後會顯示無限大*

##### **文字向量**  
```{r}
colors = c("red","yellow","blue")
more.colors = c(colors, "green","magenta", "cyan") #向量疊加
more.colors
z = c("red", "balck", 1)
z #1從數字型態被轉成字串型態

```
> `substr(x, start, stop)`  
x為要切片的向量，start輸入切片的啟示位置，stop輸入切片的結束位置  

```{r}
colors = c("red","yellow","blue")
substr(colors, 1, 2) #每個元素都會被切片
```
> `pastr()`  
針對向量內的每個元素執行"貼上"

```{r}
colors = c("red","yellow","blue")
paste(colors, "flower") #每個元素都會被切片
paste("several", colors,"s",sep="") #sep ="" 把colors和s中間用"無空格"取代
paste("I like", colors, collapse = ", ") #collapse把原本3個字串元素的向量變成1個
```

### **Factor 類別變數** `factor()`
```{r}
grp = c("control", "treatment", "control", "treatment")
grp = factor(grp) # 轉換成factor型態
grp #Levels的屬性代表: 在這個變數裡面，存在哪些類別

as.integer(grp) #轉換成數值
levels #查看有哪些類別變數
```
### **Matrix and Data Frame 矩陣和資料框**  
###### **矩陣**`matrix()`  
```{r}
m = matrix(1:6, nrow = 2, ncol = 3)
m
m[1,2] #第一列(橫)的第三個數值
m[4] #從第一行(直)開始數的第四個數值
m[1,] #選取整個第一列(橫)
m[,3] #選取整個第三行(直)
```
###### **陣列**`array()`    
```{r}
a = array(1:24, c(3,4,2)) #將1~24放入3x4的矩陣，總共2個
a
```
###### **資料框**`data.frame()`
```{r}
colors = c("red","blue","yellow")
numbers = c(1,2,3)
colors.and.numbers = data.frame(colors, numbers, more.colors = c(4,5,6))
colors.and.numbers
```
*data.frame的優點在與可以同事容納不同類型的資料*